ja: 美容・健康 > 衛生日用品 > コスメ・スキンケア > メイク道具・ネイルケア用品 > メイク道具 > ふたえ用アイリッド・アイテープ: 二重まぶた用のり・フィルム; 二重まぶたテープ
ro-RO: Sănătate și frumusețe > Îngrijire personală > Cosmetice > Instrumente cosmetice > Instrumente de machiaj > Adeziv și bandă pentru pleoape duble: Adeziv și peliculă pentru pleoape duble; Benzi pentru pleoape duble
it: Salute e bellezza > Cura della persona > Cosmetici > Utensili cosmetici > Accessori per il trucco > Colla e nastro per doppia palpebra: Colla e pellicola per palpebra doppia; Nastri per le doppie palpebre
sk-SK: Zdravie a krása > Osobná starostlivosť > Kozmetika > Kozmetické nástroje > Nástroje na líčenie > Lepidlo a pásky na modelovanie očných viečok: Lepidlo a fólia na dvojité viečka; Pásky na dvojité viečka
zh-CN: 保健/美容/卫生/护理 > 个人护理 > 化妆品 > 美容工具 > 化妆工具 > 双眼皮胶/胶带: 双眼皮胶水和双眼皮贴; 双眼皮贴
pt-BR: Saúde e beleza > Cuidados pessoais > Cosméticos > Ferramentas cosméticas > Ferramentas de maquiagem > Fita e cola para pálpebra dupla: Cola e filme para pálpebra dupla; Fitas para pálpebra dupla
ko: 건강/미용 > 개인 미용/위생 용품 > 화장품 > 화장 도구 > 메이크업 도구 > 쌍꺼풀 접착제/테이프: 쌍꺼풀 접착제 및 필름; 쌍꺼풀 테이프
vi: Sức khỏe và sắc đẹp > Sản phẩm chăm sóc cá nhân > Mỹ phẩm > Dụng cụ trang điểm mỹ phẩm > Dụng cụ trang điểm > Keo và miếng dán kích mí: Keo và màng tạo mí đôi; Miếng dán tạo mí đôi
nl: Gezondheid en persoonlijke verzorging > Persoonlijke verzorging > Cosmetica > Cosmetische hulpmiddelen > Make-upproducten > Lijm en tape voor dubbele oogleden: Dubbel ooglid lijm en film; Dubbel ooglid tapes
fr: Santé et beauté > Hygiène personnelle > Cosmétiques > Accessoires cosmétiques > Accessoires de maquillage > Colle et ruban adhésif pour double paupière: Colle et film pour double paupière; Bandes pour double paupière
hr-HR: Zdravlje i ljepota > Osobna njega > Kozmetika > Kozmetički alati > Alati za šminkanje > Ljepilo i traka za dvostruke kapke: Ljepila i film za dvostruke kapke; Trake za dvostruke kapke
fi: Terveys ja kauneus > Henkilökohtainen hygienia > Kosmetiikka > Kosmetiikkatarvikkeet > Meikkaustarvikkeet > Liimat ja teipit kaksoisluomille: Kaksoisluomiliima ja -kalvo; Kaksoisluomiteippi
tr: Sağlık ve Güzellik > Kişisel Bakım > Kozmetik > Kozmetik Aletleri > Makyaj Aletleri > Çift Göz Kapağı Yapıştırıcısı ve Bandı: Çift Göz Kapağı Yapıştırıcısı ve Filmi; Çift Göz Kapağı Bantları
bg-BG: Здраве и красота > Лична грижа > Козметика > Козметични инструменти > Инструменти за грим > Лепило и тиксо за двоен клепач: Лепила и подложки за повдигане на двоен клепач; Лепенки за повдигане на двоен клепач
de: Gesundheit & Schönheit > Körperpflege > Kosmetika > Kosmetik-Zubehör > Make-up Zubehör > Schlupflid-Kleber & -Klebestreifen: Doppellid-Kleber & -Folien; Doppellid-Klebebänder
nb: Skjønnhet og helse > Personlig pleie > Kosmetikk > Kosmetikkverktøy > Sminkeverktøy > Lim og tape for doble øyelokk: Dobbeltøyelokk-lim og -film; Dobbelt øyelokktape
es: Salud y belleza > Cuidado personal > Cosméticos > Objetos cosméticos > Objetos para maquillaje > Adhesivos y cola de párpado doble: Pegamento y película de doble párpado; Cintas de doble párpado
el: Υγεία & ομορφιά > Προσωπική φροντίδα > Καλλυντικά > Καλλυντικά εργαλεία > Εργαλεία μακιγιάζ > Κόλλα & ταινία για διπλό βλέφαρο: Κόλλα διπλού βλεφάρου; Ταινίες διπλού βλεφάρου
pl: Zdrowie i uroda > Higiena osobista > Kosmetyki > Akcesoria kosmetyczne > Akcesoria do makijażu > Kleje i taśmy do tworzenia drugiej powieki: Klej i folie do podwójnej powieki; Taśmy do podwójnej powieki
pt-PT: Saúde e beleza > Cuidado pessoal > Cosmética > Equipamento de cosmética > Equipamento de maquilhagem > Fita adesiva dupla face para pálpebras: Cola e filme para pálpebra dupla; Fitas para pálpebra dupla
hu: Egészség és szépség > Személyes gondoskodás > Kozmetikumok > Kozmetikai eszközök > Sminkeszközök > Duplaszemhéj-ragasztó és szalag: Szemhéjragasztó; Szemhéjtapaszok
lt-LT: Sveikata ir grožis > Asmeninė priežiūra > Kosmetika > Kosmetikos įrankiai > Makiažo įrankiai > Akių vokų klijai ir juostelės: Dvigubo voko klijai ir plėvelė; Dvigubo voko juostelės
sv: Skönhet och hälsa > Personlig vård > Kosmetika > Kosmetikverktyg > Makeupverktyg > Lim och tejp för dubbla ögonlock: Lim och film för dubbla ögonlock; Dubbla ögonlockstejper
ru: Красота и здоровье > Личная гигиена и уход за собой > Косметика > Косметические инструменты > Инструменты для макияжа > Клей и полоски для коррекции нависшего века: Клей и пленка для двойного века; Ленты для двойного века
cs: Zdraví a krása > Osobní péče > Kosmetika > Kosmetické pomůcky > Pomůcky pro make-up > Lepidla a pásky k prodlužování řas: Lepidla a fólie na dvojitá víčka; Pásky na dvojitá víčka
en: Health & Beauty > Personal Care > Cosmetics > Cosmetic Tools > Makeup Tools > Double Eyelid Glue & Tape: Double Eyelid Glue & Film; Double Eyelid Tapes
sl-SI: Zdravje in lepota > Osebna nega > Kozmetika > Kozmetični pripomočki > Pripomočki za ličenje > Lepilo in trakovi za privzdig očesnih vek: Lepila in folije za dvojne veke; Trakovi za dvojne veke
da: Sundhed og skønhed > Personlig pleje > Kosmetik > Kosmetiske redskaber > Makeupredskaber > Lim og tape til øjenlåg: Dobbelt øjenlågslim og film; Dobbelt øjenlågstape
th: สุขภาพและความงาม > ผลิตภัณฑ์ดูแลส่วนบุคคล > เครื่องสำอาง > เครื่องมือของเครื่องสำอาง > เครื่องมือแต่งหน้า > กาวและเทปทำตาสองชั้น: กาวและฟิล์มทำตาสองชั้น; เทปทำตาสองชั้น
zh-TW: 保健與美容 > 個人保養 > 化妝品 > 美妝工具 > 彩妝用具 > 雙眼皮膠水/膠帶: 雙眼皮膠及膜; 雙眼皮貼